【裁判字號】    97,簡上,181
【裁判日期】    970507
【裁判案由】    毀損等
【裁判全文】
臺灣桃園地方法院刑事判決             97年度簡上字第181號
上訴人即被告  丙○○
上列上訴人即被告因恐嚇等案件，不服本院刑事庭中華民國96年
11月30日96年度壢簡字第2479號第一審刑事簡易判決（聲請簡易
判決處刑案號：96年度偵字第17414 號），提起上訴，本院管轄
之第二審合議庭判決如下：
    主  文
上訴駁回。
    事  實
一、丙○○因遭甲○○所飼養之狗咬傷，遂於民國96年6 月30日
    下午3 時20分許前往位於桃園縣龍潭鄉○○村○○路○ 段5
    號甲○○所經營之「裕豐雜貨店」內，欲向甲○○索賠新臺
    幣三萬六千元，惟甲○○僅願賠償醫藥費之部分，丙○○因
    此心生不滿，竟基於毀損之犯意，徒手將上址雜貨店內之電
    子秤1 個丟擲於桌上，並將陳列架1 個推倒在地，致上開電
    子秤零件損壞而無法使用，陳列架上之糖果、餅乾則因散落
    地面致令無法再予出售供人食用。詎丙○○仍餘怒未消，另
    基於恐嚇危害他人安全之犯意，以加害生命之「我要殺死你
    ，我有憂鬱症，殺死你也沒罪」等言語恐嚇甲○○，甲○○
    因此而心生畏懼，致生危害於安全。
二、案經甲○○訴由桃園縣政府警察局龍潭分局報請臺灣桃園地
    方法院檢察署檢察官偵查後聲請以簡易判決處刑。
    理  由
一、訊據被告丙○○固坦承有翻倒告訴人甲○○上址店內之糖果
    ，惟矢口否認有上開毀損及恐嚇等犯行，辯稱：其碰掉的糖
    果並沒有壞，且其並未砸壞電子秤，亦未出言恐嚇甲○○云
    云。
二、經查，上開事實業據目擊證人即甲○○之媳婦劉惠玲於檢察
    官訊問時、證人即到場處理之警員乙○○及告訴人甲○○於
    本院審理時具結證述綦詳，且有現場照片6 張在卷足憑。
三、被告雖以前詞置辯，但查：
  (一)觀諸卷附之現場照片，上址店內之地上確有糖果、餅乾之碎
    屑散落，是該等糖果、餅乾顯無法再予食用，自已達毀損之
    程度。此外，證人劉惠玲及告訴人甲○○證稱電子秤遭被告
    砸毀等語，亦與上開現場照片所示電子秤確呈遭人翻倒之狀
    態相吻合，堪認該電子秤確已遭被告毀損而致令不堪使用無
    訛。
  (二)被告於警詢時曾自白上開恐嚇犯行，而被告亦未抗辯該自白
    係出於強暴、脅迫、利誘、詐欺、疲勞訊問、違法羈押或其
    他不正之方法，且與證人甲○○證述之情節相符，自得採為
    證據，因之，被告嗣於本院審理時翻異前供，否認恐嚇之犯
    行，難信屬實。
四、綜上所述，被告所辯顯屬卸責之飾詞，不足採信，本件事證
    已經明確，被告之犯行堪予認定，應依法論科。
五、核被告所為，係犯刑法第354 條之毀損罪及刑法第305 條之
    恐嚇危害安全罪。原審以被告之罪證明確，並審酌被告因細
    故，竟率然毀損他人之物、恐嚇他人，增長社會暴戾之氣，
    且對告訴人財產、心理上造成之損害甚鉅，及被告之智識程
    度、素行、犯罪後態度等一切情狀，爰引刑法第354 條、第
    305 條、第41條第1 項前段、第51條第6 款，刑法施行法第
    1 條之1 ，分別判處被告拘役15日及20日，並定應執行刑拘
    役30日，併諭知如易科罰金以新臺幣一千元折算1 日之折算
    標準，核其認事用法，均無違誤，量刑亦稱妥適，應予維持
    。被告上訴意旨否認犯罪，指摘原判決不當，求予撤銷改判
    ，核無理由，應予駁回。
六、據上論斷，應依刑事訴訟法第455 條之1 第3 項、第368 條
    ，判決如主文。
本案經檢察官許曉微到庭執行職務。
中    華    民    國    97    年    5     月    7     日
                交通法庭      審判長法  官  蔡榮澤
                                    法  官  紀凱峰
                                    法  官  魏于傑
以上正本證明與原本無異。
本件不得上訴。
                                    書記官  林怡君
中    華    民    國    97    年    5     月    15    日
本案論罪科刑主要法條：
中華民國刑法第354條
（毀損器物罪）
毀棄、損壞前二條以外之他人之物或致令不堪用，足以生損害於
公眾或他人者，處2 年以下有期徒刑、拘役或5 百元以下罰金。
中華民國刑法第305條
（恐嚇危害安全罪）
以加害生命、身體、自由、名譽、財產之事，恐嚇他人致生危害
於安全者，處2 年以下有期徒刑、拘役或3 百元以下罰金。


司法院資訊處製作；財團法人民間司法改革基金會備份。
